臺灣高雄地方法院刑事判決　　　　　　　94年度訴字第2698號
公　訴　人　臺灣高雄地方法院檢察署檢察官
被　　　告　甲○○
　　　　　　　　　　（現於台灣高雄看守所羈押中）
上列被告因違反毒品危害防制條例案件，經檢察官提起公訴（94
年度毒偵字第5606號），嗣因被告就被訴事實為有罪之陳述，經
本院告知簡式審判程序意旨，並聽取公訴人及被告之意見後，本
院合議庭裁定由受命法官獨任依簡式審判程序審理，判決如下：
    主  文
甲○○連續施用第一級毒品，累犯，處有期徒刑拾月，扣案殘留
第一級毒品海洛因之殘渣袋只及吸管壹支均沒收銷燬之；又連
續施用第二級毒品，累犯，處有期徒刑捌月，扣案殘留第二級毒
品甲基安非他命殘渣袋壹只沒收銷燬之。應執行有期徒刑壹年肆
月，扣案殘留第一級毒品海洛因之殘渣袋只及吸管壹支、殘留
第二級毒品甲基安非他命殘渣袋壹只均沒收銷燬之。
    事  實
一、甲○○前因違反肅清煙毒條例等案件，經台灣高等法院高雄
    分院84年度上訴字第1290號判決判處有期徒刑3 年4 月確定
    ，於民國86年10月9 日縮短刑期假釋出監，惟於保護管束期
    間內復因施用毒品案件（詳後述），前開假釋遂經撤銷，嗣
    於91年9 月7 日執行完畢出監。另因施用毒品案件，經本院
    87年度毒聲字第189 號裁定送觀察、勒戒後，認有繼續施用
    毒品傾向，而以87年度毒聲字第695 號裁定令入戒治處所施
    以強制戒治，再以87年度毒聲第4450號裁定停止戒治，所餘
    期間付保護管束，復經本院88年度毒聲字第3783號裁定撤銷
    停止強制戒治，再令入戒治處所施以強制戒治，嗣於90年4
    月25日執行完畢釋放，並接續前開徒刑而為執行，另由台灣
    高雄地方法院檢察署檢察官於90年5 月1 日以90年度戒毒偵
    字第534 號為不起訴處分確定。詎其猶不知悛悔，復基於施
    用第一級毒品海洛因之概括犯意，自94年6 月10日起至同年
    月17日止，在其位於高雄縣梓官鄉○○村○○路4 號住處，
    以將海洛因摻入香菸後點燃吸食之方式，連續施用第一級毒
    品海洛因多次。另基於施用第二級毒品甲基安非他命之概括
    犯意，自94年4 月間某日起至同年6 月17日上午某時許止，
    同在上址以將甲基安非他命置入吸食器燃燒加熱之方式，連
    續施用第二級毒品甲基安非他命多次。嗣於94年6 月17日15
    時30分許，在其上開住處為警查獲，並經其同意後採尿送驗
    ，進而查悉上情，並扣得殘留第一級毒品海洛因殘渣袋3 只
    及吸管1 支、殘留第二級毒品甲基安非他命殘渣袋1 只、及
    與甲○○無關之注射針筒4 支等物品。
二、案經高雄縣政府警察局岡山分局報請台灣高雄地方法院檢察
    署檢察官偵查起訴。
    理  由
一、本件被告甲○○係違反毒品危害防制條例第10條第1 項、第
    2 項之施用第一級毒品與第二級毒品罪，其法定刑俱為死刑
    、無期徒刑、最輕本刑為3 年以上有期徒刑以外之罪，於準
    備程序進行中，被告就被訴事實為有罪之陳述，由受命法官
    告知簡式審判程序之要旨並聽取其與公訴人之意見，經被告
    同意適用簡式審判程序後，本院亦認無不得或不宜改依簡式
    審判程序進行之處，爰依刑事訴訟法第273 條之1 第1 項、
    第284 條之1 規定，本院合議庭裁定裁定本件由受命法官獨
    任進行簡式審判程序，合先敘明。
二、上揭事實，業有尿液採證檢驗對照表、及台灣檢驗科技股份
    有限公司94年7 月4 日濫用藥物尿液檢驗報告各一件在卷可
    稽，另扣得殘留第一級毒品海洛因殘渣袋3 只、殘留第二級
    毒品甲基安非他命殘渣袋1 只及吸管1 支等物品可資佐證。
    前開扣案物品經本院送請高雄醫學大學附設中和紀念醫院鑑
    定之結果，分別呈現第一級毒品海洛因與第二級毒品甲基安
    非他命陽性反應，有卷附該院檢驗報告5 份（報告編號9408
    —317 號至9408—321 號）可佐，復據被告於本院審理中坦
    認上情不諱，足徵被告之自白核與事實相符，堪予採信。另
    查，被告前因施用毒品案件，經本院裁定送觀察、勒戒後，
    認有繼續施用毒品傾向，而裁定令入戒治處所施以強制戒治
    ，再以裁定停止戒治，所餘期間付保護管束，復經裁定撤銷
    停止強制戒治，再令入戒治處所施以強制戒治，嗣於90年4
    月25日執行完畢釋放，另由台灣高雄地方法院檢察署檢察官
    於90年5 月1 日以90年度戒毒偵字第534 號為不起訴處分確
    定等情，有臺灣高等法院被告前案紀錄表及本院被告院內索
    引卡紀錄表各1 份附卷可參，足認被告確於前開強制戒治執
    行完畢釋放後，5 年內再犯毒品危害防制條例第10條之施用
    毒品罪。職是，本件事證明確，被告犯行洵堪認定，自應依
    法論科。
三、查海洛因、甲基安非他命各係毒品危害防制條例第2 條第2
    項第1 款、第2 款所定之第一級毒品與第二級毒品，依法不
    得持有、施用及販賣。核被告甲○○所為，分別係違反毒品
    危害防制條例第10條第1 項施用第一級毒品罪及同條第2項
    施用第二級毒品罪。其施用第一級毒品海洛因與第二級毒品
    甲基安非他命前分別持有海洛因、甲基安非他命之低度行為
    ，應為施用之高度行為所吸收，均不另論罪。被告各先後多
    次施用第一級毒品海洛因及第二級毒品甲基安非他命，均屬
    時間緊接，且犯罪基本構成要件相同，顯係分別基於概括犯
    意反覆為之，應分別依連續犯規定論以一罪，並均依法加重
    其刑。又被告所犯上開二罪間，犯意各別、行為互殊，觸犯
    構成要件相異之罪名，自應分論併罰。再者，被告前因違反
    肅清煙毒條例等案件，經台灣高等法院高雄分院84年度上訴
    字第12 90 號判決判處有期徒刑3 年4 月確定，於86年10月
    9 日縮短刑期假釋出監，惟於保護管束期間內復因施用毒品
    案件，前開假釋遂經撤銷，嗣於91年9 月7 日執行完畢出監
    一節，有前開臺灣高等法院被告前案紀錄表附卷足憑，是其
    前受有期徒刑之執行完畢後，5 年內再犯有期徒刑以上之本
    罪，為累犯，應分別依法遞加重其刑。爰審酌被告前因施用
    毒品案件，經施以觀察勒戒、強制戒治後，猶再為本件施用
    毒品犯行，足見其惡習已深，且戒絕毒癮之意志不堅，未能
    體悟施用毒品對自己、家人造成之傷害及社會之負擔，自屬
    可議；惟念其於犯後態度良好，並能坦承犯行，及施用毒品
    本質上係屬戕害自身健康之行為，尚未直接危害他人，反社
    會性之程度應屬較低等一切情狀，分別量處如主文所示之刑
    ，並定其應執行之刑，以資懲儆。
四、此外，扣案殘留第一級毒品海洛因殘渣袋3 只及吸管1 支、
    殘留第二級毒品甲基安非他命殘渣袋1 只等物品，經檢驗結
    果分別呈現海洛因及甲基安非他命陽性反應，業如前述，因
    其內殘餘毒品已無法析離，應將之各視為第一級毒品與第二
    級毒品無訛，從而不問屬於犯人與否，均依毒品危害防制條
    例第18條第1 項前段規定沒收銷燬之。至扣案使用過之注射
    針筒4 支，業據被告否認為其所有之物，辯稱：伊係以將海
    洛因摻入香菸內點燃吸食之方式予以施用，並非以針筒注射
    方式施用第一級毒品海洛因等語。復參以本件被告係與其女
    友溫思萍在上址同時為警查獲，且溫思萍於警詢中亦坦承係
    以針筒注射方式施用第一級毒品海洛因之情無訛。從而前開
    注射針筒乃攸關另案被告溫思萍施用毒品犯行之重要證物，
    如率爾宣告沒收銷燬，恐將造成溫思萍前述犯行因證據滅失
    而有難以論斷之虞，此外復查無積極事證可資證明前開物品
    果與被告本件施用毒品犯行相涉，本院遂認猶未可就上開扣
    案注射針筒4支逕予諭知沒收銷燬為當，附此敘明。
五、另查，本件被告除起訴書所載犯罪事實外，被告於94年6 月
    17日施用第二級毒品甲基安非他命之犯行，雖未據公訴人起
    訴，然核與前揭已起訴部分有連續犯之裁判上一罪關係，當
    為起訴效力所及，本院自應一併審理，附此敘明。
據上論斷，應依刑事訴訟法第273 條之1 第1 項、第299 條第1
項前段，毒品危害防制條例第10條第1 項、第2 項、第18條第1
項前段，刑法第11條前段、第56條、第47條、第51條第5 款、第
9款，判決如主文。
中　　華　　民　　國　　94　　年　　12　　月　　12　　日
                  刑事第四庭  法  官 陳明呈
以上正本證明與原本無異。
如不服本判決，應於收受送達後10日內向本院提出上訴書狀。
中　　華　　民　　國　　94　　年　　12　　月　　14　　日
　　　　　　　　　　　        書記官 林明忠
附錄本判決論罪科刑之法條：
毒品危害防制條例第十條
施用第一級毒品者，處六月以上五年以下有期徒刑。
施用第二級毒品者，處三年以下有期徒刑。
